# 行（ケース）を選ぶ：filter {#filter}

* パッケージ`dplyr`の関数`filter()`
* tidyな世界では「行 = ケース, 個人など（wide形式の場合）」
* ケースが多い時に関心あるケースに限定したデータにしたい
* データフレームとして出力した結果を限定して見るときに使うことが多い気がする

## 使用データ

* `dplyr::starwars`データを使用
  + スターウォーズのキャラクターのデータ。`filter()`のヘルプでも例に使用されている
  + 身長や質量(mass)の連続量データに加え，色や種(species)など豊富なカテゴリを持つ変数がある


```{r}
starwars
```

* 例示しやすくするためspeciesを先頭にしたデータを作成

```{r}
df_st <- 
  starwars |> 
  select(species, name:homeworld)
```


## 基本 {#filter-st}

* `filter()`の引数に論理式（TRUE or FALSEになるもの）を入れる
  + 論理式の部分について，最初の内は`select()`に入れるものと違って混乱するかもしれない
* 例：speciesが"Droid"のケースのみ選ぶ
  + イコールを表すときは「`=`」を2つつなげる
  
```{r}
df_st |> 
  filter(species == "Droid")
```

* 例：身長が200以上のケースのみ選ぶ

```{r}
df_st |> 
  filter(height >= 200)
```

* ～以外を表すときは`!`をつけ，この場合は「`=`」は1つでよい
* 例：種がHumanのケース**以外**を選ぶ

```{r}
df_st |> 
  filter(species != "Human")
```

### 欠損値（NA）の扱い {#filter-st-na}

* 現実のデータでは，データが入手できない対象が発生することも多く，ある変数の値の中にデータがない変数の行（excel風にいうとセル）が発生する
* Rではデータのない部分，いわゆる欠損値は**`NA`**で表される

* 例：種がNAのケースを選ぶ
  + NAかどうかを判定する論理式は`is.na()`
  
```{r}
df_st |> 
  filter(is.na(species))
```

### [練習問題]

* df_stのデータから変数"hair_color"の値が"white"のケースを選ぼう
* df_stのデータから変数"mass"の値が40未満のケースを選ぼう

```{r eval=FALSE, include=FALSE}
df_st |> 
  filter(hair_color == "white")

df_st |> 
  filter(mass < 40)

```


## 複数条件 {#filter-multi}


* 例：speciesがDroidまたはHumanのケースを選ぶ
  + 「`|`」は「または」を表す


```{r}
df_st |> 
  filter(species == "Droid" | species == "Human")
```


* speciesがDroidかつ身長が100未満のケースのみ選ぶ
  + `&`は「かつ」を表す

```{r}
df_st |> 
  filter(species == "Droid" & height < 100)
```


### 【効率化】 {#filter-multi-eff}

* 選びたいものが多くなると，書くのが大変。"species =="とかをいちいち書きたくない
* 例: speciesで"Aleena"または "Dug"または "Yoda's species"を選びたいとき

```{r}
df_st |> 
  filter(species == "Aleena" | species == "Dug" | 
         species == "Yoda's species")
```

* 効率化するには`%in%`で解決
  + `c()`内の候補を「または」で指定できる

```{r}
df_st |> 
  filter(species %in% c("Aleena", "Dug", "Yoda's species"))
```

* 例: 種で"Droid", "Human"以外を選びたいとき
  + この場合，`&`が必須

```{r}
df_st |> 
  filter(species != "Droid" & species != "Human")
```

* `%in%`を使えば変数名の前に`!`をつけるだけでよい

```{r}
df_st |> 
  filter(!species %in% c("Droid", "Human"))
```

### [練習問題]

* df_stのデータから変数"species"の値が"Human"かつ変数"sex"の値が"female"のケースを選ぼう
* df_stのデータから変数"eye_color"の値が"blue-gray"または"dark"または"gold"または"pink"のケースを効率化した方法で選ぼう

```{r eval=FALSE, include=FALSE}
df_st |> 
  filter(species == "Human" & sex == "female")

df_st |> 
  filter(eye_color %in% c("blue-gray", "dark", "gold", "pink"))
```


## キーワードによる検索 {#filter-kw}

* 手元で特定の名前の行のデータを見たいときに便利
* キーワード検索には，正規表現の結果をTRUE or FALSEで返す関数`stringr::str_detect()`を使う

* 例：変数nameに"Luke"を含む行を見たい

```{r}
df_st |>
  filter(str_detect(name, "Luke"))
```

* 例：変数nameが"R"で始まる行を見たい
  + 正規表現で「`^`」はその次の文字から始まる文字列という意味

```{r}
df_st |>
  filter(str_detect(name, "^R"))
```


* 例：変数nameが"Y"または"L"で始まる行を見たい
  + 正規表現で「または」は`" "`の中に入れる

```{r}
df_st |>
  filter(str_detect(name, "^Y|^L"))

```

### [練習問題]

* df_stのデータから変数"name"の値が数字で終わるケースを選ぼう（ヒント^[～で終わる文字の指定は，"`a$`"のように，`文字$`とする；正規表現で数値の指定は"`[0-9]`"または"`[:digit:]`"を使う]）

```{r eval=FALSE, include=FALSE}
df_st |> 
  filter(str_detect(name, "[0-9]$"))
```

　