# 前提知識 {#premise}

* 

## プロジェクト

* データ加工やデータ分析を進める際に，
* データやコードが入っているフォルダ

https://izunyan.github.io/excel_r/project.html#project

## パッケージ

* 様々な関数やデータなどがまとまっていて，読み込むと色々なことができる
  + 逆にいえば読み込まないと便利な作業ができないことが多い
* 例：`library(tidyverse)`または`require(tidyverse)` のように書く
* パッケージを読み込まなくても，`パッケージ名::関数名()`で使える
  + どのパッケージの関数か明示するのにも便利なので，本書では多用する

## 関数

* データの処理や計算，統計解析など様々な処理を簡単に実行してくれる，なくてはならないもの
* `関数名( )`で出てくるので，`( )`で囲まれてる所を見たらほぼ関数だと思えばよさそう
* `( )`の中に入る値を引数（ひきすう）と呼ぶ
* 引数は`,`でつないで追加していき，これによってできることが増えるので

### 例
#### 複数のものを1つにする: c()

* ベクトルを作る（複数のものを1つにする）ための関数。
* 慣れてる人は当たり前に使っているので，初学者にとって理解しとくとよい最重要関数と思われる


```{r}
c(1,2,3)

c("a", "b", "c")

# 複数あるように見えるが実は1つのベクトルになっている例
1:10

```

#### 平均値

* 引数にベクトルを入れることで平均値を計算する

```{r}
mean(c(1,2,3))

# 欠損値（NA）があると結果がNA
mean(c(1, NA, 3))

# 引数にna.rm = TRUEを追加すると結果が出る。基本的に実務上は常につけておいたほうがよい
mean(c(1, NA, 3), na.rm = TRUE)


```


## オブジェクト

* 計算の結果や，複数の数値や文字など（他にも色々）を1つの文字列に格納することができ，その後のコードで活用できる
* `<-`RStudioではショートカット`alt + -`で出せる(Macは`Option + -`)
* この後説明するデータフレームもオブジェクトに入れられる
  + データの少ないミニデータを作る時や，計算結果を格納するときに多用

### 例
```{r}
res <- 1 + 1
res

res2 <- c(1, 2:4, 5)
res2

res3 <- c("a", "b")
res3

rm(res, res2, res3)
```




## データフレーム
