# 変数名を変更する：rename( ) {#rename}

* パッケージ`dplyr`の関数`rename()`
* tidyな世界では「列名 = 変数名」
* 変数が多い時に関心ある変数に限定したデータにしたい
* 関心ある変数の名前を取得したい

## 基本 {#rename-standard}

* 変更したい変数名を new = old の順に入力する
  + ここではbill_length_mmをblmmに変更してみる
* 複数の変数名を変更する場合は，`rename()`の中に`,`でつなげていく
  + たくさんある場合に一つ一つ書いていくのは大変


```{r}
df %>% names()

df %>% 
  rename(blmm = bill_length_mm)

# 複数をrenameする場合
df %>% 
  rename(blmm = bill_length_mm,
         bdmm = bill_depth_mm)


```


* 複数変数を扱うときは`rename_with()`が便利。以下はそれを用いた例を示していく

## 同じ語を共通の語で置き換える{#rename-samew}

* 変数名の"bill"の部分を日本語の"くちばし"に変更していく
* まずは基本の知識でできる方法


```{r}

df %>% 
  rename(くちばし_length_mm = bill_length_mm,
         くちばし_depth_mm = bill_depth_mm)
```

### 【効率化】str_replace()で一括変換(1){#rename-strreplace1}

* `rename_with( )`は，まず適用したい関数を示し，そのあとに該当する変数を選ぶ
* 適用したい関数の中にある`.`の部分に，その後選ぶ変数が入っていく
* 語の置き換えは`stringr::str_replace()`を使う

```{r}
df %>% 
  rename_with(~str_replace(., "bill", "くちばし"),
              starts_with("bill"))
```

#### 【別解】{#rename-strreplace1-other}

* selectのように単に`c( )`の中に変数を指定していくだけでも動く

```{r}
df %>% 
  rename_with(~str_replace(., "bill", "くちばし"),
              c(bill_length_mm, bill_depth_mm))

```



## 同じ語を削除する{#rename-remove}

* "_mm"を取り除きたい場合，それを削除した変数名を指定すればよいが，たくさんあると大変

```{r}

df %>% 
  rename(bill_length = bill_length_mm,
         bill_depth  = bill_depth_mm,
         flipper_length = flipper_length_mm)
```

### 【効率化】str_replace()で一括変換（2）{#rename-strreplace2}

* `str_replace()`で変換先に空白`""`を指定すると削除できる

```{r}
df %>% 
  rename_with(~str_replace(., "_mm", ""),
              ends_with("mm"))
```

#### 【別解】 

* `stringr::str_remove()`の方が直接的

```{r}
df %>% 
  rename_with(~str_remove(., "_mm"),
              ends_with("mm"))
```


## 同じ接尾辞をつける{#rename-add}

* 変数yearで2007年のみのデータに限定し，くちばし（bill）と翼（flipper）の変数名の末に"_2007"をつける
* renameの中に全部書いていけばできれば数が多いと大変


```{r}

df %>% 
  filter(year == 2007) %>% 
  select(bill_length_mm:flipper_length_mm, year) %>% 
  rename(bill_length_mm_2007 = bill_length_mm,
         bill_depth_mm_2007  = bill_depth_mm,
         flipper_length_mm_2007 = flipper_length_mm)
```

### 【効率化】str_c()で一括指定{#rename-strc}

* 適用したい関数の中にある`.`の部分に，その後選ぶ変数が入っていく
* `stringr::str_c()`で指定した語をくっつける
* ここでは変数year以外なので，`!`をつけることで変数を指定できる

```{r}
df %>% 
  filter(year == 2007) %>% 
  select(bill_length_mm:flipper_length_mm, year) %>% 
  rename_with(~str_c(., "_2007"),
               !year)
```

#### 【別解】{#rename-strc-other}
```{r}
df %>% 
filter(year == 2007) %>% 
  rename_with(~str_c(., "_2007"),
               matches("bill|flipper"))
```


## 同{#rename-samew-z}

* 


```{r}

df %>% 
  rename(くちばし_length_mm = bill_length_mm,
         くちばし_depth_mm = bill_depth_mm)
```

### 【効率化】{#rename-z2}

* 

```{r}
df %>% 
  rename_with(~str_replace(., "bill", "くちばし"),
              starts_with("bill"))
```
