# 列（変数）名を変更する：rename {#rename}

* 本章のポイント  
  + パッケージ`dplyr`の関数`rename()`  
  + tidyな世界では「列名 = 変数名」  
  + 分かりやすい列名にすることだけでなく，本書の範囲を超えるが複数データの連結や同時処理関連で重要な役割を果たす  
  + 文字を扱うためのパッケージ`stringr`の便利さを学ぶ
  
## 基本 {#rename-standard}

* まずはデータにどういう変数名があるかの確認
* 使用データは\@ref(select-read)で読み込んだdfを使用

```{r}
df |> names()
```

* 変更したい変数名を new = old の順に入力する
* 例：bill_length_mmをblmmに変更してみる


```{r}
# まだtidyverseパッケージを読み込んでない場合は以下の#を外して実行
# library(tidyverse)

df |> 
  rename(blmm = bill_length_mm)
```

* 複数の変数名を変更する場合は，`rename()`の中に「`,`」でつなげていく
  + でもたくさんある場合に一つ一つ書いていくのは大変

```{r}
df |> 
  rename(blmm = bill_length_mm,
         bdmm = bill_depth_mm)

```


* 複数変数を扱うときは`rename_with()`が便利。以下はそれを用いた例を示していく

## 同じ語を共通の語で置き換える{#rename-samew}

* 変数名の"bill"の部分を日本語の"くちばし"に変更していく
* まずは基本の知識でできる方法


```{r}

df |> 
  rename(くちばし_length_mm = bill_length_mm,
         くちばし_depth_mm = bill_depth_mm)
```

### 【効率化】str_replace()で一括変換(1){#rename-strreplace1}

* `rename_with()`は，まず適用したい関数を示し，そのあとに該当する変数を選ぶ
  +  該当する変数を選ぶ部分は，デフォルトで全ての列に対して適用となっているので，全ての列に適用したい場合は省略してもよい
* 語の置き換えに`stringr::str_replace()`を使う
  + 第一引数に対して，その次の文字列をその後の文字列に置換する（ここでは"bill" → "くちばし"）
* 適用したい関数の中にある「`.x`」の部分に，その後選ぶ変数が入っていく(なおこのような単純な場合はxを省略した「`.`」だけでも動く）
* この場合適用したい関数の前には`~`（チルダ）が必ずつく
  + この部分の理解は今すぐできなくてもよいが，学習を進めるためにキーワードだけ示しておくと，**無名関数**(anonymous function)という処理をしている

```{r}
df |> 
  rename_with(~str_replace(.x, "bill", "くちばし"),
              starts_with("bill"))
```

* デフォルトで全ての列が対象になっているので，実は`starts_with("bill")`がなくても動く

```{r}
df |> 
  rename_with(~str_replace(.x, "bill", "くちばし"))
```


#### 【別解】{#rename-strreplace1-other}

* `select()`の時のように単に`c()`の中に変数を指定していくだけでも動く

```{r}
df |> 
  rename_with(~str_replace(., "bill", "くちばし"),
              c(bill_length_mm, bill_depth_mm))

```

### [練習問題]

* dfデータで"_mm"で終わる変数の名前の"_mm"部分を"_ミリ"に一括で変換しよう

```{r eval=FALSE, include=FALSE}
df |> 
  rename_with(~str_replace(., "_mm", "_ミリ"),
              ends_with("_mm"))
```


## 同じ語を削除する{#rename-remove}

* "_mm"を取り除きたい場合，それを削除した変数名を指定すればよいが，たくさんあると大変

```{r}

df |> 
  rename(bill_length = bill_length_mm,
         bill_depth  = bill_depth_mm,
         flipper_length = flipper_length_mm)
```

### 【効率化】str_replace()で一括変換（2）{#rename-strreplace2}

* `str_replace()`で変換先に空白「`" "`」を指定すると削除できる

```{r}
df |> 
  rename_with(~str_replace(., "_mm", " "),
              ends_with("mm"))
```

#### 【別解】 

* `stringr::str_remove()`の方が直接的
  + 第一引数についてその次に来る文字列を取り除く

```{r}
df |> 
  rename_with(~str_remove(., "_mm"),
              ends_with("mm"))
```

### [練習問題]

* dfデータで"`_`"を含む変数の名前から，"`_`"をすべて取り除こう（ヒント^[str_replace()`も`str_remove()`も適用は対象語の最初の1つだけなので，複数ある場合は`str_replace_all()`または`str_remove_all()`を使う]）


```{r eval=FALSE, include=FALSE}
df |> 
  rename_with(~str_remove_all(., "_"),
              contains("_"))
```  

## 同じ接尾辞をつける{#rename-add}

* 変数yearで2007年のみのデータに限定し，くちばし（bill）と翼（flipper）の変数名の末に接尾辞"_2007"をつける
* `rename()`の中に全部書いていけばできるが数が多いと大変


```{r}

df |> 
  filter(year == 2007) |> 
  select(bill_length_mm:flipper_length_mm, year) |> 
  rename(bill_length_mm_2007 = bill_length_mm,
         bill_depth_mm_2007  = bill_depth_mm,
         flipper_length_mm_2007 = flipper_length_mm)
```

### 【効率化】str_c()で一括指定{#rename-strc}

* 適用したい関数の中にある「`.`」の部分に，その後選ぶ変数が入っていく
* `stringr::str_c()`で指定した語をくっつける
* ここでは変数"year"以外すべてなので，"year"に「`!`」をつけることで変数を指定できる

```{r}
df |> 
  filter(year == 2007) |> 
  select(bill_length_mm:flipper_length_mm, year) |> 
  rename_with(~str_c(., "_2007"),
               !year)
```

#### 【別解】{#rename-strc-other}

* 変数を選ぶときに該当する単語を持つ変数を選びたければ，ヘルパー関数`matches()`で正規表現を使って柔軟に選べる

```{r}
df |> 
filter(year == 2007) |> 
  rename_with(~str_c(., "_2007"),
               matches("bill|flipper"))
```


### [練習問題]

* dfデータの変数yearで2008年のみのデータに限定し，くちばし（bill）と翼（flipper）で始まる変数以外の変数名の頭に"year08_"をつけてみよう


```{r eval=FALSE, include=FALSE}
df |> 
filter(year == 2008) |> 
  rename_with(~str_c("year08_", .),
               !matches("bill|flipper"))
```

