# 変数（列）を選ぶ {#select}

* パッケージ`dplyr`の関数`select()`
* tidyな世界では「列名 = 変数名」
* 変数が多い時に関心ある変数に限定したデータにしたい
* 関心ある変数の名前を取得したい
* 後々出てくる繰り返し作業で便利なヘルパー関数

## データ読み込み {#select-read}
```{r}
library(tidyverse)
library(readxl)

# パッケージが入ってなければ下記実行
# install.packages("palmerpenguins")

df <- 
  palmerpenguins::penguins
  
df # データの表示 
``` 

* 読み込みの様々な方法については拙書[『Rで読むExcelファイル』](https://izunyan.github.io/excel_r/)参照


## 基本 {#select-standard}

* `select( )`の中に関心のある変数名を`,`をつけて並べる
  + 変数は1つからOK

```{r}
df %>% 
  select(bill_length_mm, bill_depth_mm)

```

* 新しいデータフレームを作りたい場合は`<-`を使って新しいオブジェクトに格納する

```{r}
df2 <- 
  df %>% select(bill_length_mm)

df2
```


### 範囲指定 {#select-range}

* 関心ある変数が指定された範囲に含まれていれば`:`でつなげて取得できる
  + 変数の連番をまとめて指定する時などに便利（例 `変数1:変数100`）

```{r}
df %>% 
  select(bill_length_mm:flipper_length_mm)
```

* 範囲に加えて追加の変数を追加できる
  + 飛び飛びの変数群を選びたいときに有用

```{r}
df %>% 
  select(bill_length_mm:flipper_length_mm, sex)
```

### 中身が文字でも動く {#select_cha}

* 変数名が`" "`で囲われていると，Rでは文字(character)だと認識される

```{r}
df %>% 
  select("bill_length_mm", "bill_depth_mm")

```

* これは効率化を図りたいときに重要な特徴
* `select( )`の中にたくさんの変数名を並べるより，事前に指定しておき代入した方が読みやすい
  + 様々なコード例でこの事前指定が多用されるので慣れるとよい

```{r}
# あらかじめオブジェクト（ここではvars）に引数を格納して後で使える
vars <- c("bill_length_mm", "bill_depth_mm")

df %>% 
  select(all_of(vars))
```

* ここで`vars`は文字ベクトル（vector）のオブジェクトとなっている
* `all_of( )`の中に文字ベクトルを指定することで，それぞれの中身を変数名として認識する
  + 以前使われていた`one_of`は現在は非推奨

## 変数の指定に便利なヘルパー関数 {#select-helper}

* selection helperと呼ばれる`tidyselect`パッケージの関数群
* selectの所で解説されることが多いが，後から出てくる`across()`と併せた活用場面が多いため，なじんでおくと後から楽になる

### 変数名の最初の文字列 {#select_helper1}

* `bill`から始まる変数を選ぶ

```{r}
df %>%
  select(starts_with("bill"))
```

### 変数名の最後の文字列 {#select-helper2}

* `_mm`で終わる変数を選ぶ
  + `mm`だけだと他にも含まれる場合が出てくるので，`_`も含めた方が安全

```{r}
df %>%
  select(ends_with("_mm"))
```

### 変数名のどこかに含まれる文字列 {#select-helper3}

* 指定した文字列を含んだ変数名を対象とする

```{r}
df %>%
  select(contains("length"))
```

#### 変数名のどこかに含まれる文字列：その2 {#select-helper4}

* 文字列で __正規表現__ が使えるため柔軟な指定が可能
* ここでは，"length"または"depth"を含む変数名を対象
  + `|`が「または」を意味する

```{r}
df %>%
  select(matches("length|depth"))
```


### 上記の組み合わせ {#select-helper5}

#### かつ {#select-helper5-1}

* それぞれの条件を両方満たす

```{r}
df %>%
  select(starts_with("bill") & contains("length"))
```

#### または {#select-helper5-2}

* それぞれの条件をいずれか満たす

```{r}
df %>%
  select(starts_with("bill") | contains("length"))
```



### 数値範囲 {#select-helper6}
```{r}
num_range
```


## 特定の変数を選ばない（落とす） {#select-drop}

* 変数名の前に`!`をつける

```{r}
df %>% 
  select(!species)

```

* 複数列を落としたい場合は，`!c( )`の中に対象の列名を含める

```{r}
df %>% 
  select(!c(bill_length_mm:flipper_length_mm, sex))

```


## 変数を並び変える
## 変数名を変更する

## 関心のある変数名を取得する

* データ分析の段階では，関心のある変数名を選択して，それらを代入する作業が頻出
* 変数名手打ちだと時間もかかるしミスもあるので，効率化のために必ずおさえておきたい技術

### 全ての変数名
```{r}
df %>% names()
```

### 選択した変数名を取得

* ベクトル

```{r}
bill_vars <- 
  df %>% 
  select(starts_with("bill")) %>% 
  names()

bill_vars
```

### コピペに便利な形式に出力

* `,`で区切られた形式で出てくればそのまま`select()`に入れられるのに…と思った方のための便利関数`dput()`
```{r}
df %>% 
  select(starts_with("b")) %>% # bから始まる変数名
  names() %>% 
  dput()
```

* `" "`すらもいらない，という時は，新しくr script(アイコンNew Fileまたは`ctrl + shift + n`)開いて，`dput()`の出力を貼り付けてすべて置換する方法も


## 【応用編】複数データフレームで同時にselect

### 複数データフレームで同じようにselect

### 複数データフレームで別々にselect

https://izunyan.github.io/practice_bfi/#13_%E3%82%AF%E3%83%AD%E3%83%B3%E3%83%90%E3%83%83%E3%82%AF%E3%81%AE%E3%82%A2%E3%83%AB%E3%83%95%E3%82%A1