# 要約値を作る：summarise( ) {#summarise}

* パッケージ`dplyr`の関数`summarise()`
* 結果をデータフレームとして出力するため，扱いが便利
* データの要約作業はデータを知るうえで頻繁に行うことが想定される
  + 便利な要約パッケージが色々あるものの，`summarise()`を使いこなせると役に立つことが多い



## 基本 {#su-st}

* `( )`の中に出力したい変数名を書き，`=`の後に関数を入れる
* NAがある場合，引数`na.rm = TRUE`がないと結果が出ないので，ほとんどの場合つけて置いた方がよい

```{r}
df %>% 
  summarise(blm_平均値 = mean(bill_length_mm, na.rm = TRUE))
```

## 複数の計算 {#su-st-multiple}

* 複数の変数について平均値とSDとnを出したいときは，基本知識では全部書くので長くなる

```{r}
df %>% 
  summarise(blm_mean = mean(bill_length_mm, na.rm = TRUE),
            bdm_mean = mean(bill_depth_mm, na.rm = TRUE),
            blm_sd = sd(bill_length_mm, na.rm = TRUE),
            bdm_sd = sd(bill_depth_mm, na.rm = TRUE),
            blm_n  = sum(!is.na(bill_length_mm)),
            bdm_n  = sum(!is.na(bill_depth_mm)))

```

### 【効率化】{#su-st-ef}

* \@ref(mu-kata-across)で出てきた`across()`がここでも有用
* `across()`の第一引数に指定したい変数名ベクトル，またはヘルパー関数を入れる
* 実行したい関数をlist内に名前（接尾辞）をつけて列挙し，関数の前に`~`をつける
  + 

```{r}
df %>% 
  summarise(across(c(bill_length_mm, bill_depth_mm),
                   list(mean = ~mean(.x, na.rm = TRUE),
                        sd = ~sd(.x, na.rm = TRUE),
                        n = ~sum(!is.na(.x)))))
```


* `across()`ではヘルパー関数が使える！

```{r}
df %>% 
  summarise(across(starts_with("bill"),
                   list(mean = ~mean(.x, na.rm = TRUE),
                        sd = ~sd(.x, na.rm = TRUE),
                        n = ~sum(!is.na(.x)))))
```

### 【並び替え】{#su-st-reorder}

* `tidyr::pivot_longer()`で，データフレームの行列入れ替えができる
* 引数を`names_pattern`と`names_to`を下記のように指定することで，変数の接尾辞を列名にできる


```{r}
df %>% 
  summarise(across(bill_length_mm:body_mass_g,
                   list(mean = ~mean(.x, na.rm = TRUE),
                        sd = ~sd(.x, na.rm = TRUE),
                        n = ~sum(!is.na(.x))))) %>% 
  pivot_longer(everything(),
               names_to = c("items", ".value"), # ".value"の部分を列名に
               names_pattern = "(.*)_(.*)") 　  # 正規表現
```


## 層別（グループ別）集計{#su-group}

* `group_by( )`にグループを表す変数を指定するとできる

```{r}
df %>% 
  group_by(species) %>% 
  summarise(across(c(bill_length_mm, bill_depth_mm),
                   list(mean = ~mean(.x, na.rm = TRUE),
                        sd = ~sd(.x, na.rm = TRUE))))
```

* グループを重ねることも可能

```{r}
df %>% 
  group_by(species, sex) %>% 
  summarise(across(c(bill_length_mm, bill_depth_mm),
                   list(mean = ~mean(.x, na.rm = TRUE),
                        sd = ~sd(.x, na.rm = TRUE))))
```


## 【効率化】関数にする{#su-fun}
### 基本{#su-fun-st}

* `関数名 <- function(引数){ 計算式やコード }` で関数を定義できる

```{r}
add_one <- 
  function(x){
    x + 1
  }

add_one(2)

```


### 複数変数の平均値とSDとnを計算する関数{#su-fun-meansdn}

* 引数にデータフレーム（data）と変数（vars）を入れる

```{r}
mean_sd_n <- function(data, vars){
data %>% 
  summarise(across({{vars}},
                   list(mean = ~mean(.x, na.rm = TRUE),
                        sd = ~sd(.x, na.rm = TRUE),
                        n = ~sum(!is.na(.x)))))
}
```

* ここで定義した関数`mean_sd_n( )`にデータフレームと変数を入れると結果が表示される

```{r}
mean_sd_n(df, bill_length_mm)
```

* vasの部分は`across( )`の第一引数に入れるものと同じ指定ができるため，変数ベクトルやヘルパー関数が入る

```{r}
# 変数ベクトル
mean_sd_n(df, c(flipper_length_mm, body_mass_g))

# 文字でも可能
# mean_sd_n(df, c("flipper_length_mm", "body_mass_g"))

# ヘルパー関数
mean_sd_n(df, starts_with("bill"))
```


